【裁判字號】    99,消債更,3
【裁判日期】    990323
【裁判案由】    更生事件
【裁判全文】
臺灣臺東地方法院民事裁定             99年度消債更字第3號
聲  請  人  甲○○  
上列聲請人聲請更生事件暨保全處分，本院裁定如下：
    主  文
聲請人應於民國九十九年四月十三日以前，補正如附表所示資料
及證明文件，並預納郵務送達費新臺幣參仟柒佰陸拾元到院，如
逾期未補正，即駁回其聲請。
    理  由
一、按「債務人聲請更生時，應提出財產及收入狀況說明書及其
    債權人、債務人清冊」，消費者債務清理條例（下稱同條例
    ）第43條第1項定有明文，次按「債務人依本條例第43條第6
    項第1款、第81條第4項第 1款規定所表明之財產目錄，係指
    包括土地、建築物、動產、銀行存款、股票、人壽保單、事
    業投資或其他資產在內之所有財產。其於更生或清算聲請前
    2 年內有財產變動狀況者，宜併予表明。」、「債務人依本
    條例第43條第6項第3款、第81條第4項第3款規定所表明之收
    入數額，係指包括基本薪資、工資、佣金、獎金、津貼、年
    金、保險給付、租金收入、退休金或退休計畫收支款、政府
    補助金、分居或離婚贍養費或其他收入款項在內之所有收入
    數額。」、「債務人依本條例第43條第6項第3款、第81條第
    4項第3款規定所表明之必要支出數額，係指包括膳食、衣服
    、教育、交通、醫療、稅賦開支、全民健保、勞保、農保、
    漁保、公保、學生平安保險或其他支出在內之所有必要支出
    數額。」、「債務人依本條例第43條第6項第4款、第81條第
    4項第4款規定所表明依法應受債務人扶養之人，除應記載該
    受扶養人外，尚應記載依法應分擔該扶養義務之人數及債務
    人實際支出之扶養金額。」，同條例施行細則第21條第 3項
    至第 5項復有明文。再按「聲請更生或清算不合程式或不備
    其他要件者，法院應以裁定駁回之。但其情形可以補正者，
    法院應定期間先命補正。」、「聲請更生或清算，徵收聲請
    費新臺幣一千元。郵務送達費及法院人員之差旅費不另徵收
    。但所需費用超過應徵收之聲請費者，其超過部分，依實支
    數計算徵收。前項所需費用及進行更生或清算程序之必要費
    用，法院得酌定相當金額，定期命聲請人預納之，逾期未預
    納者，除別有規定外，法院得駁回更生或清算之聲請。」，
    同條例第8條、第6條亦分別定有明文。
二、經查，本件聲請人尚應補正：
  (一)如附表所示資料及證明文件。
  (二)另審酌依聲請人之主張，如准予更生時，有命聲請人預納郵
    務送達費用之必要，並以債權人、債務人合計14人，以每人
    送達10次、每次郵務送達費34元計算，扣除已繳納之聲請費
    1,000元估算後，聲請人應預納之費用為3,760元（計算方式
    ：14人34元10次－1,000元＝3,760元）（本件必要費用
    係預納，如有剩餘則退還予聲請人）。
三、據上論結，依消費者債務清理條例第6條第3項、第8條但書
    之規定，裁定如主文。
中    華    民    國    99    年     3     月    23   日
                          民事庭法  官   楊憶忠
以上為正本係照原本作成。
本裁定不得抗告。
中    華    民    國    99    年     3     月    23   日
                                書記官   林建成 
附表
請聲請人即債務人依序補正下列事項：
一、聲請保全處分部分：
  (一)依債務人保全處分聲請狀所示，聲請事項為同條例第19條第
    1項第1、2、3、5款，請就上開各款陳明理由。
  (二)上開聲請狀有以「為避免債權人在債務人申請更生期間，行
    使抵押權」等語，如為依同條例第19條第1項第3款聲請「對
    於債務人財產強制執行程序之停止」之保全處分，請提出法
    院對債務人財產強制執行通知函。
  (三)債務人聲請保全處分之財產資料，例如：土地、房屋應提出
    最新登記謄本。
二、聲請更生部分：
  (一)財產目錄部分：
    (1)包括土地、建築物、動產、銀行存款、股票、人壽保單、
      事業投資或其他資產在內之所有財產，及其證明資料影本
      。
      存款部分：聲請人於各金融機構之全部存摺（含證券存
        摺）完整影本（需附完整清晰內頁資料並補登存摺至本
        裁定送達日止）。
      保險部分：釋明有無保險，如有，詳載由聲請人繳納保
        險費之保險期間及金額，並提出完整保險契約；如有其
        他如儲蓄型保險單、投資型保險單、股票、基金或其他
        財產及收入，亦應併為陳明其種類之現值金額及提出證
        明文件影本。
    (2)聲請人聲請前2年（即自民國97年1月18日起至99年1月17
      日止）之財產變動狀況（包含就不動產、動產所為之所有
      有償（買賣、互易、設定抵押權等）、無償（贈與、第三
      人清償等）行為所生之財產變動；又聲請人就聲請狀所附
      財政部臺灣省南區國稅財產歸屬資料清單投資項下「威致
      鋼鐵工業股份有限公司」及「川飛能源股份有限公司」上
      註記出清償還土銀等語，請提出有關財產出清及清償土銀
      相關資料，並提出最新財產歸屬資料清單。
    (3)聲請人98年綜合所得稅各類所得資料清單（聲請書所附資
      料僅97年度）。
    (4)債務人清冊：（即使沒有債務人，仍應陳報聲請人沒有債
      務人）。
  (二)支出數額之部分：
    應表明聲請前兩年內，必要支出數額：包括膳食、衣服、教
    育、交通、醫療、稅賦開支、全民健保等…各項支出及其相
    關證明文件。
  (三)聲請人目前之收入：係指包括基本薪資、工資、佣金、獎金
    、津貼、年金、保險給付、租支款、政府或其他收入款項在
    內之所有收入數額。聲請人應提供最近之薪資證明（97年度
    、98年度之扣繳憑單）及各該年度總收入之明細，即除月薪
    外之獎金等工作收入請一併陳明。

司法院資訊處製作；財團法人民間司法改革基金會備份。
